臺灣臺北地方法院刑事判決　　　　　　 100年度易字第2558號
公　訴　人　臺灣臺北地方法院檢察署檢察官
被　　　告　高志豪
上列被告因違反毒品危害防制條例案件，經檢察官提起公訴（10
0年度毒偵字第2363號），本院判決如下：
    主  文
高志豪施用第二級毒品，累犯，處有期徒刑參月，如易科罰金，
以新臺幣壹仟元折算壹日。扣案第二級毒品甲基安非他命貳包（
驗餘總淨重零點貳貳貳貳公克）沒收銷燬，扣案之包裝上開毒品
之包裝袋貳個、吸食器壹組，均沒收。
    事  實
一、高志豪前於民國九十八年間，因施用毒品案件，經本院以九
    十八年度易字第二九九五號判決判處有期徒刑三月、三月，
    應執行有期徒刑五月確定，於九十九年二月十二日易科罰金
    執行完畢；又於九十九年間，因施用毒品案件，經本院以九
    十九度毒聲字第一三六號裁定令入勒戒處所觀察、勒戒，因
    認有繼續施用傾向，再經本院以九十九年度毒聲字第三四四
    號裁定令入戒治處所施以強制戒治，於一○○年二月二十三
    日因停止處分執行出監，由臺灣臺北地方法院檢察署檢察官
    於一○○年三月八日以一○○年度戒毒偵字第一五號為不起
    訴處分確定。猶不思戒除惡習，基於施用第二級毒品甲基安
    非他命之犯意，於一○○年七月二十七日凌晨四時許，在其
    位於臺北市○○區○○路二段二三巷一六號住處內，以將甲
    基安非他命置入玻璃球內燒烤吸食煙霧之方式，施用第二級
    毒品甲基安非他命一次。嗣因臺北市政府警察局松山分局持
    本院核發之搜索票，於同日上午十時二十五分許，前往高志
    豪上開住處搜索，經其同意採尿送驗，結果呈甲基安非他命
    陽性反應，始悉上情而查獲。並扣得所有供本件施用毒品所
    用甲基安非他命二包（總毛重○點六八七二公克，總淨重○
    點二四九二公克，驗餘總淨重○點二二二二公克），及供本
    件施用第二級毒品所用之吸食器一組。
二、案經臺北市政府警察局松山分局報請臺灣臺北地方法院檢察
    署檢察官偵查起訴。
    理  由
一、本件判決所引用之卷內所有卷證資料（包含文書證據、物證
    等證據）之證據能力，檢察官及被告高志豪於本院審理時均
    不爭執，且無證據證明係公務員違背法定程序所取得；又卷
    內之各項文書證據，亦無刑事訴訟法第一百五十九條之四第
    一款、第二款顯有不可信而不得作為證據之情形，故本院均
    認有證據能力。
二、上揭犯罪事實，迭據被告於偵查及本院審理時坦承不諱（見
    臺灣臺北地方法院檢察署一○○年度毒偵字第二三六三號卷
    第三六頁、本院卷第第二一頁背面），經核與被告為警查獲
    後，經警採集其尿液檢體送台灣尖端先進生技醫藥股份有限
    公司檢驗結果，呈安非他命、甲基安非他命之陽性反應相符
    ，有台灣尖端先進生技醫藥股份有限公司一○○年八月八日
    濫用藥物檢驗報告、臺北市政府警察局偵辦毒品案件尿液檢
    體委驗單等件在卷可稽（見上開偵卷第六二頁至第六三頁）
    ，是被告上揭任意性自白與事實相符，堪以採信。故被告再
    次施用甲基安非他命之犯行，事證明確，堪以認定。
三、查甲基安非他命係屬毒品危害防制條例所定之第二級毒品。
    是核被告所為，係犯毒品危害防制條例第十條第二項之施用
    第二級毒品罪。其持有第二級毒品甲基安非他命之低度行為
    ，為施用之高度行為所吸收，不另論罪。查被告前有如事實
    欄一所載之犯罪科刑及執行完畢之紀錄，此有臺灣高等法院
    被告前案紀錄表在卷可按，其前受有期徒刑執行完畢，於五
    年以內故意再犯上開有期徒刑以上之罪，為累犯，應依刑法
    第四十七條第一項規定，加重其刑。爰審酌被告經觀察、勒
    戒處分後，猶不知有所警惕而稍斂其行，復再度施用毒品，
    足見其陷溺已深，惟因施用毒品僅係戕害其自己身心並無加
    害他人，且其犯罪後坦承犯行、態度尚稱良好等一切情狀，
    量處如主文所示之刑，並諭知易科罰金之折算標準，以示懲
    戒。扣案之白色透明晶體二包（總毛重○點六八七二公克，
    總淨重○點二四九二公克，驗餘總淨重○點二二二二公克）
    ，業經慈濟大學濫用藥物檢驗中心檢驗出甲基安非他命成分
    ，有該檢驗中心一○○年八月三日慈大藥字第S00000
    00號鑑定書可佐（見上開偵卷第五九頁），爰依毒品危害
    防制條例第十八條第一項前段諭知沒收銷燬之；至於鑑驗中
    耗費之毒品，既已滅失，自無庸再宣告沒收銷燬。而用以包
    裝甲基安非他命之空塑膠袋二個，係用以包裝毒品，防其裸
    露、潮溼、便於攜帶之用，係供本件犯罪所用之物，扣案之
    吸食器一組，亦係供本件被告施用第二級毒品所用之物，且
    均為被告所有，業據被告供明在卷（見本院卷第二一頁），
    應依刑法第三十八條第一項第二款規定，宣告沒收。
據上論斷，依刑事訴訟法第二百九十九條第一項前段，毒品危害
防制條例第十條第二項、第十八條第一項，刑法第十一條、第四
十七條第一項、第四十一條第一項前段、第三十八條第一項第二
款，判決如主文。
本案經檢察官李宇銘到庭執行職務。
中    華    民    國  100     年    10    月    11    日
                  刑事第十四庭  法  官  林玉蕙
上正本證明與原本無異。
如不服本判決應於收受送達後10日內向本院提出上訴書狀，並應
敘述具體理由；其未敘述上訴理由者，應於上訴期間屆滿後20日
內向本院補提理由書（均須按他造當事人之人數附繕本）「切勿
逕送上級法院」。
                                書記官  陳怡君
中    華    民    國   100    年    10    月    11    日
附錄本案論罪科刑法條
毒品危害防制條例第10條
施用第一級毒品者，處 6 月以上 5 年以下有期徒刑。
施用第二級毒品者，處 3 年以下有期徒刑。